fr: Type de surface de la balle: Caoutchouc classique; Rembourré; Matelassé; Toucher doux; Texturé; Autre
sk-SK: Typ povrchu lopty: Klasická guma; Mäkčený; S výstelkou; Jemný na dotyk; Textúrovaný; Iný
pl: Typ powierzchni piłki: Klasyczna guma; Amortyzowana; Wyściełana; Miękka (soft touch); Teksturowana; Inne
sv: Typ av kulyta: Klassiskt gummi; Dämpad; Vadderad; Mjuk yta; Strukturerad; Övrigt
pt-PT: Tipo de superfície da bola: Borracha clássica; Acolchoado; Almofadado; Toque suave; Texturizado; Outro
bg-BG: Тип покритие на топката: Класическа гума; С омекотяване; Подплатена; Мека на допир; Текстурирана; Друго
nl: Oppervlaktype bal: Klassiek rubber; Gedempt; Gewatteerd; Soft-touch; Getextureerd; Overig
nb: Overflatetype på kule/ball: Klassisk gummi; Dempet; Polstret; Myk finish; Teksturert; Annet
it: Tipo di superficie del pallone: Gomma classica; Ammortizzata; Imbottita; Soft touch; Testurizzata; Altro
vi: Loại bề mặt bóng: Cao su cổ điển; Có đệm; Có lớp lót; Mềm mịn; Có vân nổi; Khác
lt-LT: Kamuolio paviršiaus tipas: Klasikinė guma; Minkštas; Paminkštintas; Švelnaus paviršiaus; Tekstūrinis; Kita
pt-BR: Tipo de superfície da bola: Borracha clássica; Com amortecimento; Acolchoado; Toque suave; Texturizado; Outro
ro-RO: Tipul suprafeței mingii: Cauciuc clasic; Cu amortizare; Căptușit; Catifelat; Texturat; Altele
de: Außenmaterial des Balls: Klassischer Gummi; Gepolstert; Gepolstert; Soft-Touch; Strukturiert; Sonstige
ru: Тип поверхности мяча: Классическая резина; Мягкий; С подкладкой; Софт-тач; Текстурированный; Другое
zh-CN: 球面类型: 经典橡胶; 缓冲; 软垫; 软触感; 纹理; 其他
th: ประเภทพื้นผิวลูกบอล: ยางคลาสสิก; บุนุ่ม; บุนวม; สัมผัสนุ่ม; มีพื้นผิว; อื่นๆ
zh-TW: 球面類型: 經典橡膠; 緩衝; 有襯墊; 觸感柔軟; 紋理; 其他
hr-HR: Vrsta površine lopte: Klasična guma; Omekšano; Podstavljeno; Meko na dodir; Teksturirano; Ostalo
tr: Top yüzeyi türü: Klasik kauçuk; Yastıklamalı; Dolgulu; Yumuşak dokunuşlu; Dokulu; Diğer
el: Τύπος επιφάνειας μπάλας: Κλασικό καουτσούκ; Με επένδυση; Με μαλακή επένδυση; Απαλής αφής (Soft touch); Ανάγλυφη; Άλλο
es: Tipo de superficie de la bola: Goma clásica; Acolchada; Rellena; Tacto suave; Texturizada; Otro
ja: ボール表面タイプ: クラシックラバー; クッション; パッド; ソフトタッチ; テクスチャ; その他
fi: Kuulan pintatyyppi: Klassinen kumi; Pehmustettu; Vuorattu; Pehmeäpintainen; Kuvioitu; Muu
sl-SI: Vrsta površine žoge: Klasična guma; Oblazinjena; Podložena; Mehka na dotik; Teksturirana; Drugo
da: Boldoverfladetype: Klassisk gummi; Stødabsorberende; Polstret; Soft touch; Tekstureret; Andet
cs: Typ povrchu míče: Klasická guma; Odpružený; Polstrovaný; Hebký na dotek; Strukturovaný; Jiné
hu: Labda felületének típusa: Klasszikus gumi; Párnázott; Bélelt; Puha tapintású; Texturált; Egyéb
en: Ball surface type: Classic rubber; Cushioned; Padded; Soft touch; Textured; Other
ko: 볼 표면 유형: 클래식 고무; 쿠션형; 패딩형; 소프트 터치; 질감 처리; 기타